<?xml version='1.0' encoding='utf-8'?>
<verb default="eibligh" disambig="">
  <verbalNoun default="eibliú" />
  <verbalAdjective default="eiblithe" />
  <tenseForm default="eibligh" tense="Past" dependency="Indep" person="Base" />
  <tenseForm default="eiblíomar" tense="Past" dependency="Indep" person="Pl1" />
  <tenseForm default="eiblíodar" tense="Past" dependency="Indep" person="Pl3" />
  <tenseForm default="eiblíodh" tense="Past" dependency="Indep" person="Auto" />
  <tenseForm default="eibligh" tense="Past" dependency="Dep" person="Base" />
  <tenseForm default="eiblíomar" tense="Past" dependency="Dep" person="Pl1" />
  <tenseForm default="eiblíodar" tense="Past" dependency="Dep" person="Pl3" />
  <tenseForm default="eiblíodh" tense="Past" dependency="Dep" person="Auto" />
  <tenseForm default="eiblíodh" tense="PastCont" dependency="Indep" person="Base" />
  <tenseForm default="eiblínn" tense="PastCont" dependency="Indep" person="Sg1" />
  <tenseForm default="eiblíteá" tense="PastCont" dependency="Indep" person="Sg2" />
  <tenseForm default="eiblímis" tense="PastCont" dependency="Indep" person="Pl1" />
  <tenseForm default="eiblídís" tense="PastCont" dependency="Indep" person="Pl3" />
  <tenseForm default="eiblítí" tense="PastCont" dependency="Indep" person="Auto" />
  <tenseForm default="eiblíodh" tense="PastCont" dependency="Dep" person="Base" />
  <tenseForm default="eiblínn" tense="PastCont" dependency="Dep" person="Sg1" />
  <tenseForm default="eiblíteá" tense="PastCont" dependency="Dep" person="Sg2" />
  <tenseForm default="eiblímis" tense="PastCont" dependency="Dep" person="Pl1" />
  <tenseForm default="eiblídís" tense="PastCont" dependency="Dep" person="Pl3" />
  <tenseForm default="eiblítí" tense="PastCont" dependency="Dep" person="Auto" />
  <tenseForm default="eiblíonn" tense="PresCont" dependency="Indep" person="Base" />
  <tenseForm default="eiblím" tense="PresCont" dependency="Indep" person="Sg1" />
  <tenseForm default="eiblímid" tense="PresCont" dependency="Indep" person="Pl1" />
  <tenseForm default="eiblítear" tense="PresCont" dependency="Indep" person="Auto" />
  <tenseForm default="eiblíonn" tense="PresCont" dependency="Dep" person="Base" />
  <tenseForm default="eiblím" tense="PresCont" dependency="Dep" person="Sg1" />
  <tenseForm default="eiblímid" tense="PresCont" dependency="Dep" person="Pl1" />
  <tenseForm default="eiblítear" tense="PresCont" dependency="Dep" person="Auto" />
  <tenseForm default="eibleoidh" tense="Fut" dependency="Indep" person="Base" />
  <tenseForm default="eibleoimid" tense="Fut" dependency="Indep" person="Pl1" />
  <tenseForm default="eibleofar" tense="Fut" dependency="Indep" person="Auto" />
  <tenseForm default="eibleoidh" tense="Fut" dependency="Dep" person="Base" />
  <tenseForm default="eibleoimid" tense="Fut" dependency="Dep" person="Pl1" />
  <tenseForm default="eibleofar" tense="Fut" dependency="Dep" person="Auto" />
  <tenseForm default="eibleodh" tense="Cond" dependency="Indep" person="Base" />
  <tenseForm default="eibleoinn" tense="Cond" dependency="Indep" person="Sg1" />
  <tenseForm default="eibleofá" tense="Cond" dependency="Indep" person="Sg2" />
  <tenseForm default="eibleoimis" tense="Cond" dependency="Indep" person="Pl1" />
  <tenseForm default="eibleoidís" tense="Cond" dependency="Indep" person="Pl3" />
  <tenseForm default="eibleofaí" tense="Cond" dependency="Indep" person="Auto" />
  <tenseForm default="eibleodh" tense="Cond" dependency="Dep" person="Base" />
  <tenseForm default="eibleoinn" tense="Cond" dependency="Dep" person="Sg1" />
  <tenseForm default="eibleofá" tense="Cond" dependency="Dep" person="Sg2" />
  <tenseForm default="eibleoimis" tense="Cond" dependency="Dep" person="Pl1" />
  <tenseForm default="eibleoidís" tense="Cond" dependency="Dep" person="Pl3" />
  <tenseForm default="eibleofaí" tense="Cond" dependency="Dep" person="Auto" />
  <moodForm default="eiblíodh" mood="Imper" person="Base" />
  <moodForm default="eiblím" mood="Imper" person="Sg1" />
  <moodForm default="eibligh" mood="Imper" person="Sg2" />
  <moodForm default="eiblímis" mood="Imper" person="Pl1" />
  <moodForm default="eiblígí" mood="Imper" person="Pl2" />
  <moodForm default="eiblídís" mood="Imper" person="Pl3" />
  <moodForm default="eiblítear" mood="Imper" person="Auto" />
  <moodForm default="eiblí" mood="Subj" person="Base" />
  <moodForm default="eiblímid" mood="Subj" person="Pl1" />
  <moodForm default="eiblítear" mood="Subj" person="Auto" />
</verb>
